【裁判字號】    97,訴,2203
【裁判日期】    970909
【裁判案由】    違反毒品危害防制條例
【裁判全文】
臺灣彰化地方法院刑事判決              97年度訴字第2203號
公  訴  人  臺灣彰化地方法院檢察署檢察官
被      告  甲○○
上列被告因違反毒品危害防制條例案件，經檢察官提起公訴（九
十七年度毒偵字第二六六二號），本院依簡式審判程序判決如下
：
    主  文
甲○○施用第一級毒品，處有期徒刑陸月，扣案之海洛因壹包（
海洛因驗餘淨重零點零陸零公克）沒收銷燬之；又施用第二級
毒品，處有期徒刑貳月。應執行有期徒刑柒月，扣案之海洛因壹
包（海洛因驗餘淨重零點零陸零公克）沒收銷燬之。
    事  實
一、甲○○前因施用毒品案件，經本院以九十四年度毒聲字第八
    八六號裁定送觀察、勒戒，認無繼續施用毒品之傾向，於民
    國九十五年一月十一日執行完畢，並經臺灣彰化地方法院檢
    察署檢察官以九十四年度毒偵字第五二五四號為不起訴處分
    確定。詎甲○○於前開觀察、勒戒執行完畢釋放後五年內，
    仍不知悔改，復基於施用第一級毒品海洛因之犯意，於九十
    七年六月二十二日晚上十時許，在其位於彰化縣二林鎮○○
    里○○路一○五號住處內，以將第一級毒品海洛因摻入香菸
    點燃抽吸之方式（起訴書誤載為將第一級毒品海洛因粉末置
    入注射針筒內加水後，再以針筒注射手臂血管之方式），施
    用第一級毒品海洛因一次；另基於施用第二級毒品甲基安非
    他命之犯意，於施用第一級毒品海洛因後之同日某時許，在
    其上開住處內，以將第二級毒品甲基安非他命置於玻璃球管
    內用火燒烤而吸其煙霧之方式，施用第二級毒品甲基安非他
    命一次。嗣於九十七年六月二十三日凌晨四時五十五分許，
    在彰化縣竹塘鄉○○村○○路八十號前，於未被有偵查犯罪
    職權之機關或公務員發覺其犯罪前，主動向前來盤查之彰化
    縣警察局芳苑分局竹塘分駐所警員表示其上開施用第一級毒
    品海洛因之犯行，並交出而扣得第一級毒品海洛因一包（海
    洛因驗餘淨重○點○六○三公克），復於同日下午二時四十
    分許，臺灣彰化地方法院檢察署檢察官訊問時，主動向檢察
    官表示其上開施用第二級毒品甲基安非他命之犯行，而自首
    接受裁判。
二、案經彰化縣警察局芳苑分局報告臺灣彰化地方法院檢察署檢
    察官偵查起訴。
    理  由
一、按除被告所犯為死刑、無期徒刑、最輕本刑為三年以上有期
    徒刑之罪或高等法院管轄第一審案件者外，於刑事訴訟法第
    二百七十三條第一項程序進行中，被告先就被訴事實為有罪
    之陳述時，審判長得告知被告簡式審判程序之旨，並聽取當
    事人、代理人、辯護人及輔佐人之意見後，裁定進行簡式審
    判程序；除簡式審判程序、簡易程序及第三百七十六條第一
    款、第二款所列之罪之案件外，第一審應行合議審判；刑事
    訴訟法第二百七十三條之一第一項、第二百八十四條之一分
    別定有明文。本件被告甲○○所犯係死刑、無期徒刑、最輕
    本刑為三年以上有期徒刑或高等法院管轄第一審案件以外之
    罪，且於本院行準備程序時就被訴事實為有罪之陳述，經受
    命法官告知簡式審判程序之旨，並聽取公訴人、被告之意見
    後，本院合議庭認無不得或不宜改依簡式審判程序進行之處
    ，經評議結果，裁定改由受命法官獨任行簡式審判程序，合
    先敘明。
二、訊據被告甲○○對於上開施用第一級毒品海洛因、第二級毒
    品甲基安非他命之犯行，均坦承不諱，且其於九十七年六月
    二十三日自首後，經警採其尿液送驗，結果呈嗎啡、甲基安
    非他命陽性反應，此有尿液代號與真實姓名對照認證表、詮
    昕科技股份有限公司濫用藥物尿液檢驗報告各一紙在卷可稽
    ，再扣案之白粉一包，經送行政院衛生署草屯療養院鑑定結
    果，確含海洛因成分，海洛因送驗淨重○點○六六公克、驗
    餘淨重○點○六○三公克，此有行政院衛生署草屯療養院草
    療鑑字第○九七○○○六○○三號鑑定書一紙在卷可考，復
    有照片四幀附卷為證，以及第一級毒品海洛因一包扣案為憑
    ，足徵被告之自白確與事實相符。又被告前因施用第二級毒
    品案件，經本院以九十四年度毒聲字第八八六號裁定送觀察
    、勒戒，認無繼續施用毒品之傾向，於九十五年一月十一日
    執行完畢，並經臺灣彰化地方法院檢察署檢察官以九十四年
    度毒偵字第五二五四號為不起訴處分確定，此有臺灣彰化地
    方法院檢察署刑案資料查註紀錄表及臺灣高等法院被告前案
    紀錄表各一份在卷可考。被告於九十五年一月十一日觀察、
    勒戒執行完畢釋放後，五年內再犯本件施用第一級毒品、第
    二級毒品之犯行，依毒品危害防制條例第二十三條第二項規
    定，自應依法論科。本件事證明確，被告施用第一級毒品海
    洛因、第二級毒品甲基安非他命之犯行，均堪認定。
三、核被告所為，分別係犯毒品危害防制條例第十條第一項之施
    用第一級毒品罪、同條第二項之施用第二級毒品罪。被告為
    施用第一級毒品、第二級毒品，而持有各該級毒品，其持有
    之低度行為，應各為施用之高度行為所吸收，均不另論罪。
    再被告所犯上開二罪，係犯意各別、行為互殊，應予分論併
    罰。再被告於為本件施用第一級毒品、第二級毒品之犯行後
    ，係在未被有偵查犯罪職權之機關或公務員發覺其犯罪前，
    即主動向前來盤查之彰化縣警察局芳苑分局竹塘分駐所警員
    表示其施用第一級毒品海洛因之犯行，另向臺灣彰化地方法
    院檢察署檢察官表示其施用第二級毒品之犯行，而自首接受
    裁判，此有警詢筆錄、刑事案件報告書、偵訊筆錄各一份在
    卷可佐，爰依刑法第六十二條前段規定，各減輕其刑。爰審
    酌被告曾因施用毒品經送觀察、勒戒，仍未能戒斷，顯然未
    能善體國家設置觀察、勒戒機構，協助毒品施用者戒除毒癮
    之良法美意，及其犯罪之動機、目的、生活狀況、智識程度
    、所生危害，暨犯罪後坦承犯行，態度尚屬良好等一切情狀
    ，分別量處如主文所示之刑，並定其應執行之刑。扣案之海
    洛因一包（海洛因驗餘淨重○點○六○三公克），為毒品危
    害防制條例第二條第二項第一款所稱之第一級毒品，應依同
    條例第十八條第一項前段規定，沒收銷燬之。
據上論斷，應依刑事訴訟法第二百七十三條之一第一項、第二百
九十九條第一項前段，毒品危害防制條例第十條第一項、第二項
、第十八條第一項前段，刑法第十一條前段、第六十二條前段、
第五十一條第五款，判決如主文。
本案經檢察官蔡曉崙到庭執行職務。
中    華    民    國    97    年    9     月    9     日
                        刑事第六庭    法  官  鄭舜元
以上正本證明與原本無異。
如不服本判決，應於判決送達後10日內，向本院提出上訴書狀，
上訴書狀應「敘述具體上訴理由」，並按他造當事人之人數附繕
本。「切勿逕送上級法院」。
中    華    民    國    97    年    9     月    9    日
                                      書記官  陳秀香
附錄：論罪科刑法條：
毒品危害防制條例第十條：
施用第一級毒品者，處六月以上五年以下有期徒刑。
施用第二級毒品者，處三年以下有期徒刑。


司法院資訊處製作；財團法人民間司法改革基金會備份。
